臺灣高雄地方法院刑事判決　　　　　　　93年度訴字第3095號
公　訴　人　臺灣高雄地方法院檢察署檢察官
被　　　告　乙○○
　　　　　　　　　　　1
　　　　　　　　　　（在臺灣高雄第二監獄受刑中）
指定辯護人　本院公設辯護人戊○○
上列被告因違反毒品危害防制條例案件，經檢察官提起公訴（93
年度偵字第14694 號），本院判決如下：
    主  文
乙○○共同連續販賣第二級毒品，累犯，處有期徒刑玖年陸月，
褫奪公權伍年。扣案之甲基安非他命壹瓶及貳拾壹包（其中壹瓶
驗前毛重拾捌公克、驗後毛重拾柒點玖公克，另貳拾壹包驗前毛
重貳拾伍點貳公克、驗後毛重貳拾伍點壹公克）、殘留第二級毒
品甲基安非他命之電子秤壹台、分裝杓參支均沒收銷燬，行動電
話壹支（使用O 九一五O 一七四五O 門號）、空夾鏈袋陸包均沒
收。未扣案販賣第二級毒品所得新臺幣柒仟伍佰元沒收，如全部
或一部不能沒收時，以其財產抵償之；其中販賣第二級毒品所得
新臺幣伍佰元連帶沒收，如全部或一部不能沒收時，以其與丁○○之財產抵償之。
    事  實
一、乙○○前於民國85年間，因違反麻醉藥品管理條例案件，經
    本院以85年度易字第1074號判處有期徒刑6 月嗣經臺灣高等
    法院高雄分院以85年度上易字第1088號撤銷原判決仍判處有
    期徒刑6 月確定，又於同年間，因違反同條例，經本院以85
    年度訴字第1375號判處有期徒刑5 年2 月確定，上開2 案件
    經接續執行，於87年6 月9 日假釋出獄交付保護管束，嗣經
    撤銷假釋復入監執行殘刑，於91年12月4 日因縮短刑期執行
    完畢。詎仍不知悔改，明知甲基安非他命屬第二級毒品，竟
    意圖營利，基於販賣第二級毒品之概括犯意，於不詳時、地
    ，以不詳金額，向不詳之人販入第二級毒品甲基安非他命後
    ，再以其所有之門號0000000000號行動電話作為對外販賣聯
    絡工具，自92年11月份間起至93年7 月21日止，連續於附表
    所示之時地，分別販賣第二級毒品甲基安非他命予己○○、
    丙○○及庚○○等人（各別販賣之次數、金額及所得各如附
    表所示）。其中乙○○亦與丁○○（本院另函送檢察署偵辦
    ）共同基於販賣第二級毒品甲基安非他命牟利之犯意聯絡，
    由庚○○以手機與乙○○聯絡約定交易時間、地點後，在附
    表編號3 (1)所示之處所，由丁○○交付甲基安非他命予庚○○（販賣之次數、金額及所得如附表所示），共計得款新台
    幣（下同）7,500 元。嗣於93年7 月21日14時20分許，為警
    持搜索票在丁○○位於高雄縣鳳山市○○○路576 巷15號6
    樓6 號住處查獲，並扣得第二級毒品甲基安非他命1 瓶及21
    包（其中1 瓶驗前毛重18公克、驗後毛重17.9公克，另21包
    驗前毛重25.2公克、驗後毛重25.1公克）、乙○○所有供聯
    絡販賣毒品所用之行動電話1 支（使用門號0000000000號）
    、殘留第二級毒品甲基安非他命之電子秤1 台、分裝杓3 支
    及預備供販賣毒品所用之空夾鏈袋6 包；另扣得與本件犯罪
    無直接關係之行動電話1 支（使用門號0000000000號）、吸
    食器1 組，玻璃吸食管2 支、糖粉3 包及疑似海洛因粉末3
    包等物（其涉犯施用毒品案件部分，由本院另案審結）。
二、案經高雄市政府警察局移送臺灣高雄地方法院檢察署檢察官
    偵查起訴。
    理  由
壹、程序方面
一、本件搜索扣得之物有證據能力：
    按對於被告或犯罪嫌疑人之身體、物件、電磁紀錄及住宅或
    其他處所，必要時，得搜索之；搜索應用搜索票；司法警察
    執行搜索及扣押，除依法得不用搜索票之情形外，應以搜索
    票示第148 條在場之人；在有人住居或看守之住宅或其他處
    所內行搜索或扣押者，應命住居人、看守人或可為其代表之
    人在場。刑事訴訟法第122 條第1 項、第128 條第1 項、第
    145 條、第148 條前段分別定有明文。本案係高雄市政府警
    察局員警於93年7 月21日，持本院核發之搜索票至丁○○位
    於高雄縣鳳山市○○○路576 巷15號6 樓實施搜索，有搜索
    票1 紙附卷可稽，而本件查獲之扣案物係置於屋內，業經被
    告坦承在卷，並有搜索扣押筆錄、扣押物品目錄附卷可參。
    被告先於本院審理時辯稱：當時我沒有看到搜索票，搜索票
    是搜索完了之後才補的云云，嗣又辯稱：我有詢問是否有搜
    索票，警員表示有，結果他拿給我朋友的兒子看，不是拿給
    我看云云。惟查，卷內所附之搜索票，為本院法官於93年7
    月20日核發無誤，且搜索之對象雖為綽號「蜜蜂」之被告，
    惟該住宅之屋主為丁○○，亦據被告於本院審理時供明在卷
    ，是以警員既對有人住居之住宅而為搜索，只要執行搜索時
    ，將搜索票出示於屋主或住居人，該搜索即屬合法，從而本
    件搜索取得之扣押物具有證據能力。
二、證人己○○、丙○○、庚○○於警詢中之陳述有證據能力：
  (一)按被告以外之人（包括證人、鑑定人、告訴人、被害人及共
    同被告等）於檢察事務官、司法警察官或司法警察調查中所
    為之陳述，與審判中不符時，其先前之陳述具有較可信之特
    別情況，且為證明犯罪事實存否所必要者，得為證據，刑事
    訴訟法第159 條之2 定有明文。所謂「前後陳述不符」之要
    件，應就前後階段之陳述進行整體判斷，以決定其間是否具
    有實質性差異，惟無須針對全部陳述作比較，陳述之一部分
    有不符，亦屬之。而所謂「較可信之特別情況」之情形，亦
    應就前後陳述時之各種外部情況進行比較，以資決定何者外
    部情況具有可信性。若陳述係在特別可信之情況下所為，則
    虛偽陳述之危險性即不高，雖係審判外陳述，或未經被告反
    對詰問，仍得承認其有證據能力。
  (二)本件證人己○○於警詢中陳稱：我共向「蜜蜂」購買5 、6
    次毒品，每次都500 元等語（見93年8 月31日警詢筆錄），
    於本院審理時證稱：向「蜜蜂」買過2 次，每次500 元，但
    93年7 月8日16 時50分與被告通話完之後，沒有跟被告買，
    因為後來我錢花掉了，沒有錢買等語（見本院94年6 月16日
    審理筆錄）；證人丙○○於警詢中陳稱：我向「蜜蜂」購買
    過5 、6 次毒品，每次都500 元等語（見93年8 月31日警詢
    筆錄），然其於本院審理時卻結證證稱共跟被告買過2 次安
    非他命，價錢500 元至1,000 元（見本院94年6 月16日審理
    筆錄）；證人庚○○於警詢中陳稱：我向「蜜蜂」購買過2
    次，都在鳳山合作戲院旁的統元遊戲場門前，每次都購買
    500 元，1 次是在電動玩具店門口，由「蜜蜂」女朋友拿給
    我的，我將錢交給「蜜蜂」女友，1 次是在電動玩具店廁所
    內，由「蜜蜂」拿給我等語（見93年9 月13日警詢筆錄），
    及於本院審理時證稱：向被告共購買2 次，1 次500 元，1
    次1,000 元，交付毒品給我的是他女友，他本人在裡面打電
    動玩具。1 次是在洗手間裡面蜜蜂的女友拿給我，1 次是在
    門口蜜蜂的女友拿給我等語（見本院94年2 月24日審理筆錄
    ）。渠等於警詢中及法院審理時之供述已有前後陳述不符之
    情形，本院審酌其於警詢中所為之陳述，距案發時間最近，
    記憶較清晰，客觀上應具有較可信之特別情況，且亦為證明
    犯罪事實存否所必要，依上揭規定，其於警詢中之證言自有
    證據能力。
三、證人己○○、丙○○及庚○○於偵查中之證述有證據能力：
    按被告以外之人於偵查中向檢察官所為陳述，除顯有不可信
    之情況者外，得為證據，同法第159 條之1 第2 項定有明文
    。偵查中對被告以外之人所為之偵查筆錄，或被告以外之人
    向檢察官所提之書面陳述，性質上均屬傳聞證據。惟現階段
    刑事訴訟法規定檢察官代表國家偵查犯罪、實施公訴，依法
    其有訊問被告、證人及鑑定人之權，證人、鑑定人且須具結
    ，而實務運作時，檢察官偵查中向被告以外之人所取得之陳
    述，原則上均能遵守法律規定，不致違法取供，其可信度極
    高。本件證人己○○、丙○○及庚○○固於檢察官偵查中所
    為之證述，其未曾提及檢察官在偵查時有不法取供之情形，
    亦無顯不可信之情況，依上說明，其於偵查中之證言自均具
    有證據能力。
四、關於監聽譯文之證據能力部分：
    按有事實足認被告或犯罪嫌疑人有最輕本刑為 3年以上有期
    徒刑之罪嫌，並危害國家安全或社會秩序情節重大，而有相
    當理由可信其通訊內容與本案有關，且不能或難以其他方法
    蒐集或調查證據者，得發通訊監察書，前項通訊監察書，偵
    查中由檢察官依司法警察機關聲請或依職權核發，審判中由
    法官依職權核發，通訊保障及監察法第5條第1項第1款、第2
    項定有明文。本案被告涉犯販賣第二級毒品罪嫌，危害社會
    秩序情節重大，並有相當理由可信其通訊內容與本案有關，
    難以其他方法蒐集或調查證據，經高雄市政府警察局向臺灣
    高雄地方法院檢察署檢察官聲請核發通訊監察書，由臺灣高
    雄地方法院檢察署檢察官於93年6 月24日、93年5 月27日、
    93年4 月28日核發雄檢楠河監字第1270號、雄檢楠河監字第
    179 號、雄檢楠河監字第151 號通訊監察書辦理，此分別有
    通訊監察書3 份及監聽譯文1 份附卷可稽，又當事人及辯護
    人於本院審理程序中並不爭執上開監聽譯文之證據能力，是
    前揭監聽譯文自得為證據。
貳、實體方面
一、訊據被告乙○○矢口否認有何販賣第二級毒品之犯行，辯稱
    ：東西都是我自己在施用，僅是因為我之前有前科就說我在
    販賣，我與證人己○○、丙○○、庚○○處得不好，他們可
    能拿人家好處才誣賴我云云。辯護人則以：(1)證人雖於警詢
    及偵查中供稱向被告購買毒品，惟其供出毒品來源可獲得減
    刑，其利己不利於被告之供述，證據力薄弱；(2)證人庚○○
    於偵訊中證稱向被告買毒品之金額為500 元，但於交互詰問
    中卻稱每次買1,000 元，而證人己○○於偵訊中證稱向被告
    購買毒品之次數為5 、6 次，但於交互詰問中卻稱2 次，另
    證人丙○○於偵訊中證稱向被告買毒品4 、5 次，但於交互
    詰問中卻稱2 次，渠等證人前後供述不一致，難採為認定被
    告有罪之依據；(3)被告本身有施用毒品習性，扣案之毒品為
    被告供己施用，與販賣無關等語，資為被告辯護。經查：
二、被告自92年11月間起，連續販賣第二級毒品甲基安非他命予
    己○○、丙○○、庚○○之事實，有下列證據可證：
  (一)93年7 月21日14時20分許，為警持本院核發之搜索票，前往
    丁○○位於高雄縣鳳山市○○○路576 巷15號6 樓住處搜索
    ，當場扣得被告所有疑似甲基安非他命結晶1 瓶及21包、電
    子秤1 台、分裝杓3 支、空夾鏈袋6 包、門號0000000000號
    行動電話1 支之事實，業據被告坦承不諱，復有搜索票、搜
    索扣押筆錄、扣押目錄及照片各1 張在卷可憑。而上開扣案
    疑似甲基安非他命結晶1 瓶及21包經檢驗結果，均含有甲基
    安非他命成分（驗前毛重18公克、驗後毛重17.9公克，驗前
    毛重25.2 公 克、驗後毛重25.1公克），而電子秤1 台、分
    裝杓3 支送驗後亦均呈甲基安非他命陽性反應，有高雄醫學
    大學附設中和紀念醫院93年8 月24日報告編號0000-000號、
    0000-000號及93年12月21日報告編號0000-000號、0000-000
    號檢驗報告4 份在卷可按。
  (二)證人己○○於警詢中陳稱：0000000000號行動電話是我申請
    使用的，93年7 月8 日16時50分以上開電話撥打0000000000
    號電話向「蜜蜂」聯絡要購買500 元安非他命，我共向「蜜
    蜂」購買5 、6 次毒品，每次都500 元，有時候約在高雄縣
    鳳山市中崙社區公園旁邊，有時候約在高雄縣鳳山市合作戲
    院旁的超商內，我於92年11、12月開始向「蜜蜂」購買安非
    他命，詳細時間記不清楚，只記得購買5 、6 次等語（見93
    年8 月31日警詢筆錄）；及於偵查中證稱：0000000000是我
    的行動電話，從去年12月開始向「蜜蜂」買毒品，一直到他
    被抓，約5 、6 次，我是1 次向他購買500 元，分多次使用
    等語（見上開偵查卷93年8 月31日訊問筆錄）；及於本院審
    理時證稱：安非他命是跟「蜜蜂」買的，即為在庭的被告，
    都是他打我的手機與我聯絡，向「蜜蜂」買過2 次，每次
    500 元，但93年7 月8 日16時50分與被告通話完之後，沒有
    跟被告買，因為後來我錢花掉了，沒有錢買等語（見本院94
    年6 月16日審理筆錄）。
  (三)證人丙○○於警詢中陳稱：綽號「蜜蜂」之人行動電話是
    0000000000號，我與「蜜蜂」聯絡買安非他命，購買過5 、
    6 次，都在鳳山合作戲院旁的遊戲場門口，時間都是晚上，
    日期在5 、6 月之間，購買安非他命之金額約500 元至1,00
    0 元，93年6 月26日我曾以0000000000號行動電話向「蜜蜂
    」聯絡購買毒品500 元等語（見93年9 月22日警詢筆錄）；
    及於偵查中證稱：0000000000號行動電話是我的，93年6 月
    26日下午以該手機打電話給「蜜蜂」，因我是想要跟他買毒
    品，我以500 元買的，我曾向他買過4 、5 次，各以500 至
    1,000 元不等的價錢向「蜜蜂」購買，交易地點在鳳山市合
    作戲院旁的合作金庫等語（見93年度偵字第14694 號偵查卷
    93年9 月22日訊問筆錄）；及於本院審理中證稱：安非他命
    是跟綽號「蜜蜂」之人買的，他是在庭的被告等語（見本院
    94年6 月16日審理筆錄）。
  (四)證人庚○○於警詢中陳稱：我用000000000 號電話聯絡「蜜
    蜂」0000000000號電話，向他買安非他命，我向「蜜蜂」購
    買過2 次，都在鳳山合作戲院旁的統元遊戲場門前，每次都
    購買500 元，93年6 月26日及93年7 月2 日我曾以上開電話
    向「蜜蜂」聯絡購買毒品，先用電話聯絡「蜜蜂」，然後去
    電動玩具店找他，1 次是在電動玩具店門口，由「蜜蜂」女
    朋友拿給我的，我將錢交給「蜜蜂」女友，這次是93年6 月
    26日聯絡的，1 次是在電動玩具店廁所內，由「蜜蜂」拿給
    我等語（見93年9 月13日警詢筆錄）；及於偵查中證稱：6
    月26日及7 月2 日以000000000 號行動電話打給「蜜蜂」
    0000000000號行動電話向他購買安非他命，我1 次都買500
    元，就購買這2 次，交易地點在鳳山合作戲院的統元遊戲場
    ，在6 月26日是「蜜蜂」的女友拿給我的（偵訊筆錄記載丁○○的女友應係誤載）（見上開偵查卷93年9 月13日訊問筆
    錄）；及於本院審理時證稱：施用安非他命之來源是朋友介
    紹被告，我僅知道他綽號「蜜蜂」，以被告的行動電話聯絡
    ，93年7 月2 日蜜蜂的女友接電話後，轉給「蜂仔」，約定
    在鳳山合作戲院對面的統元遊戲場，共購買2 次，1 次500
    元，1 次1,000 元，交付毒品給我的是他女友，他本人在裡
    面打電動玩具。1 次是在洗手間裡面蜜蜂的女友拿給我，1
    次是在門口蜜蜂的女友拿給我，93年6 月26日、93年7 月2
    日是我要跟「蜜蜂」買安非他命的通話等語（見本院94年2
    月24日審理筆錄），並經其於警局指認照片被告即為「蜜蜂
    」之人，而丁○○即為被告之女友無誤。
  (五)又門號0000000000號行動電話為己○○申請使用；門號
    0000000000號行動電話，為丙○○之兄陳讚竹申請，由丙○○使用；000000000 號家用電話，為庚○○家中使用，此據
    證人己○○、丙○○、庚○○迭於警詢、偵查及本院審理時
    證述在卷，且有申裝人資料3 紙附卷可稽。且證人丙○○、
    庚○○各自於本院審理時自稱丙○○之綽號為「黑肉」、庚○○之綽號為「外省仔」一情，堪認監聽譯文中之黑肉就是
    丙○○、外省仔就是庚○○無訛。而被告之綽號為「蜜蜂」
    ，亦經證人己○○、丙○○、庚○○證述歷歷，且門號0000
    000000號行動電話為被告所使用，亦為被告所不爭執，證人
    己○○、丙○○及庚○○向被告購買毒品前，均先以上開自
    己之行動電話或家用電話與被告所使用之0000000000號行動
    電話門號聯絡，而被告使用之門號0000000000號行動電話經
    檢察官依法核發通信監察書對於被告進行電話監聽業務，監
    聽期間自93年4 月29日至93年7 月23日，有高雄地方法院檢
    察署核發雄檢楠河監字第1270號、雄檢楠河監字第179 號、
    雄檢楠河監字第151 號通訊監察書3 張及通訊內容譯文1 份
    附卷足憑。參諸監聽過程中被告與己○○、丙○○、庚○○
    以電話相互聯絡交易，錄有下列電話通話內容可憑：
  1.93年6 月26日15時18分14秒庚○○持000000000 號家用電話
    撥打乙○○上開行動電話內容：
    乙○○：喂!
    庚○○：蜂阿，我外省阿，前天叫你多給我，你也沒有多給
            我，害我摩托車騎到差一點沒風，我晚上7 、8 點
            過去找你。
    乙○○：現在不行嗎？
    庚○○：我還在屠宰場，橋頭鄉這邊工作，你要多補給我一
            點吶。
    乙○○：好。
  2.93年6 月26日18時45分50秒丙○○持0000000000號行動電話
    撥打乙○○上開行動電話內容：
    乙○○：喂!
    丙○○：我黑肉耶，拿500。
    乙○○：我在鳳山合作戲院
    丙○○：我過去找你
  3.93年7 月2 日15時29分43秒庚○○持000000000 號家用電話
    撥打乙○○上開行動電話內容：
    庚○○：蜂仔？
    丁○○：誰呀？
    庚○○：我姓龐，我給你名片那個啦！
    丁○○：喔，外省仔喔！
    庚○○：蜂仔呢？
    丁○○：我去叫他。
    乙○○：喂
    庚○○：現在有嗎？
    乙○○：喔很漂亮、很好。
    庚○○：我先拿1,000塊啦
    乙○○：正點的正點的。
    庚○○：現在下雨嘛。
    乙○○：我這邊你知不知道？
    庚○○：那邊啊？
    乙○○：中崙
    庚○○：哇操中崙啊！我神經病跑到中崙去。
    乙○○：東西很好。
    庚○○：跟左營剛好一個對角哇操。
    乙○○：昨天剛拿回來而已，還水晶的。
    庚○○：我想想看。
    乙○○：不然我回高雄打給你。
    庚○○：你幾點回高雄啊？
    乙○○：7、8點
    庚○○：也可以。
  4.93年7 月2 日17時3 分34秒己○○持0000000000號行動電話
    撥打乙○○上開行動電話內容：
    己○○：去哪裡？
    乙○○：中崙啦
    己○○：要不要美的。
    乙○○：啊
    己○○：整張好好呢，都沒有缺角。
    乙○○：整張的喔
    己○○：對呀，不然你穿雨衣過來一下喔
    乙○○：你等一下要過來呢？
    己○○：我過去喔？
    乙○○：對。
    對照卷附監聽譯文所示，證人己○○、丙○○及庚○○確有
    撥打0000000000號行動電話向被告聯絡購買毒品甲基安非他
    命之事實，且於上開通話記錄中，丙○○、庚○○復與被告
    約定500 元、1,000 元不等之交易金額，益徵證人己○○、
    丙○○及庚○○前開證詞洵非子虛，又證人庚○○於警詢、
    偵查及本院審理時，均迭次證述於93年6 月26日該次交易毒
    品是由丁○○收錢及交付毒品，足證被告確有於附表所示之
    時地販賣甲基安非他命予己○○、丙○○及庚○○，並於93
    年6 月26日與丁○○共同販賣甲基安非他命予庚○○之行為
    至明。
  (六)況警查獲時，所扣得之甲基安非他命1 瓶及21包，其中部分
    已分裝成重量相同之包裝，每包約0.6 公克重者12包、每包
    約0.4 公克重者6 包、每包重3.7 公克重者2 包，亦有照片
    1 張在卷可佐，如係欲供己施用，何需將甲基安非他命分裝
    成幾乎重量相同之3 種包裝？且被告在分裝後之甲基安非他
    命夾鏈袋上均有標示註記，凡0.4 公克者均標示「5 」、
    0.6 公克者均標示「1 」，被告雖辯稱係表示係表示其施用
    之半天分及1 天分，然於分裝過程中，勢必將有若干毒品殘
    留於分裝袋中無法施用，施用毒品者對於得來不易且價值不
    斐之毒品，斷無可能僅因要降低毒品施用之純度或減少施用
    之數量，而進行分裝手續，足見被告此部分所辯，顯係飾詞
    卸責之詞。反而自上開證人證稱其向被告購買毒品之金額為
    500 元或1,000 元不等，更可以證明被告在分裝後之毒品夾
    鏈袋上標示「5 」、「1 」，分別係代表販賣之價格為500
    元、1,000 元方屬實情。又衡以一般微量施用，並不需要以
    電子磅秤來秤其重量為何，故扣案之電子磅秤應係供被告販
    賣毒品前分裝測量甲基安非他命重量之用；而扣案甲基安非
    他命果係被告供自己吸食所用，則被告何須使用大量分裝袋
    ？故扣案之大小分裝袋亦應係被告用以供分裝販賣毒品之用
    無訛。又同時為警查獲分裝杓3 支，足認被告有以其所有之
    分裝杓分裝毒品甚明。警方查獲之毒品既然已經分為1 瓶及
    21小包，顯然已經被告事先分裝，伺機販賣，至為灼然。
  (七)至證人己○○於本院審理時證述共跟被告買過2 次毒品、證
    人丙○○於本院審理時證述僅向被告購買2 次毒品、證人庚○○於本院審理時證稱每次購買1,000 元毒品等語，然證人
    之陳述有部分前後不符，或相互間有所歧異時，究竟何者為
    可採，法院仍得本其自由心證予以斟酌，非謂一有不符或矛
    盾，即應認其全部均為不可採信；茍其基本事實之陳述與真
    實性無礙時，非不得予以採信（最高法院74年台上字第1599
    號判例意旨參照）。衡諸證人以其所見所聞，就其記憶所及
    而為之陳述，因時間距離長遠就陳述之細節或有不同，本件
    證人己○○、丙○○、庚○○雖就向被告購買之毒品次數及
    金額前後供述雖有出入，然渠等對於確有向被告購買毒品及
    交易地點之情節，則始終未曾變異，是其僅記得毒品交易之
    梗概，而對購買次數及價格等細節有所淡忘，致為相異之證
    述，尚與常情不違，不得以此細節上之差異，遽認證人上揭
    證述不可採信，況證人所述情節與通聯記錄互核相符，且證
    人己○○、丙○○於本院審理時，因記憶模糊，均證稱應以
    警詢中所陳述為準，而證人庚○○於本院審理時所證述之事
    實與監聽譯文之內容較相符合，本院參酌上情，認上開如犯
    罪事實欄所述之事實為可採。又證人己○○、丙○○及庚○○固因施用毒品犯行而於93年9 月22日、93年9 月13日及93
    年8 月31日相繼為警查獲，惟證人所證述其因有施用毒品甲
    基安非他命，而有購買甲基安非他命所需事實，對其自身原
    屬不利，卻均同時指證所購買毒品之來源為被告，衡之證人
    與被告並無仇恨，殊無同時惡意設詞構陷被告之理，彼等指
    證，自屬可信。
  (八)至證人己○○、丙○○及庚○○對於向被告購買毒品之次數
    及價格等細節之證述先後不符，惟其等所稱確向被告購買安
    非他命之情則無二致，斟酌證人所證述情節，採有利於被告
    最低次數及售價之認定如下：
  1.監聽譯文雖顯示被告與證人己○○於93年7 月8 日16時50分
    許，於電話中談論交易甲基安非他命之記錄，然談論交易與
    其後是否實際進行交易，尚屬有間，且證人己○○亦於本院
    審理時證稱該次沒有交易完成，是以證人己○○於警詢中證
    稱其向被告購買甲基安非他命5 、6 次（見93年8 月31日警
    詢筆錄），及於偵訊中為相同之證述（見上開偵查卷93年8
    月31日訊問筆錄），嗣雖於本院審理時雖證稱：買2 次，1
    次500 元等語，然本院審酌一般人對於過去事實之陳述，本
    會因個人記憶能力及經過時間長短等因素而有差異，而證人
    己○○於警詢中所述內容，因距其向被告購毒時日較近，其
    記憶應較其於本院調查時清晰，是證人己○○向被告購毒之
    次數、金額，自應以其於警詢時所述為實，並依「罪疑惟輕
    」之原則，從有利被告之認定，即「販賣5 次，每次500 元
    」，而第6 次之交易未成功之事實較為可採。
  2.證人丙○○於警詢中證稱其向被告購買安非他命5 、6 次，
    每次500 至1,000 元（見93年9 月22日警詢筆錄），偵訊中
    證稱向被告購買4 、5 次，每次500 至1,000 元（見93年度
    偵字第14694 號偵訊筆錄），及於本院審理時先證稱購買2
    次，後證稱其於警詢時所言方屬正確，而其中向被告購買2
    次1,000 元安非他命，其餘都是500 元等語（見本院94年6
    月16日審理筆錄），本院審酌人之記憶，將隨時間之消逝而
    模糊，而證人丙○○於警詢中所述內容，因距其向被告購毒
    時日較近，其記憶應較被告於本院調查時清晰，是證人丙○○向被告購毒之次數、金額，自應以證人丙○○於警詢時所
    述為實，並依「罪疑惟輕」之原則，從有利被告之認定「販
    賣5 次甲基安非他命，其中2 次1,000 元，其餘3 次各500
    元」之事實較為可採。
  3.證人庚○○於警詢中證稱其向被告購買安非他命2 次各500
    元（見93年9 月13日警詢筆錄），於偵訊中證稱：向「蜜蜂
    」購買安非他命，1 次買500 元，購買2 次（見上開偵查卷
    93年9 月13日訊問筆錄），及於本院審理中證稱：向「蜜蜂
    」購買2 次，1 次500 元，1 次1,000 元等語（見本院94年
    2 月24日審理筆錄），亦迭次指證丁○○於93年6 月26 日
    向其交付毒品及收取價金。本院審酌證人庚○○於本院證述
    之買賣次數及金額，與通聯記錄較相符合，是證人庚○○向
    被告購毒之次數、金額，自應以證人庚○○於本院審理時所
    述為實，認定「販賣2 次甲基安非他命，1 次500 元、另1
    次1,000 元」，且其中93年6 月26日該次是被告與丁○○共
    同販賣予庚○○之事實較為可採。
  (九)綜上所述，被告確有販賣第二級毒品甲基安非他命予己○○
    、丙○○、庚○○之行為，被告所辯，顯係事後委責之詞，
    不足採信，本件事證明確，被告犯行已堪認定，應依法論科
    。
三、查甲基安非他命係屬毒品危害防制條例第2 條第2 項第2 款
    規定之第二級毒品，被告所為，係犯毒品危害防制條例第4
    條第2 項販賣第二級毒品罪，且被告就附表編號3 (1)販賣第
    二級毒品予庚○○之犯行，與丁○○有犯意聯絡及行為分擔
    ，均為共同正犯。其販賣毒品先後多次持有第二級毒品之低
    度行為，已為販賣第二級毒品之高度行為所吸收，不另論罪
    。其先後多次販賣甲基安非他命犯行，各時間緊接，犯意概
    括，所犯構成要件相同，為連續犯，應依刑法第56條規定，
    以一罪論，並加重其刑，惟法定刑為無期徒刑部分依法不得
    加重。又被告前於85年間，因違反麻醉藥品管理條例案件，
    經本院以85年度易字第1074號判處有期徒刑6 月嗣經臺灣高
    等法院高雄分院以85年度上易字第1088號撤銷原判決仍判處
    有期徒刑6 月確定，又於同年間，因違反同條例，經本院以
    85年度訴字第1375號判處有期徒刑5 年2 月確定，上開2 案
    件經接續執行，於87年6 月9 日假釋出獄交付保護管束，嗣
    經撤銷假釋復入監執行殘刑，於91年12月4 日因縮短刑期執
    行完畢，此有臺灣高等法院被告全國前案紀錄表1 份在卷可
    憑，其於有期徒刑執行完畢後5 年內，再犯本件有期徒刑以
    上之本罪，為累犯，應依刑法第47條加重其刑，並遞加之，
    惟法定刑為無期徒刑部分依法不得加重。爰審酌被告無視於
    毒品對於社會造成危害，仍多次販賣第二級毒品甲基安非他
    命予他人，危害他人身心，助長毒品氾濫，惡性非輕，且先
    後販賣毒品多次，明確之販賣對象共有3 人，可見其販賣之
    次數頻繁，對象亦屬廣泛，足以嚴重危害我國社會治安，又
    其犯罪後一再飾詞狡辯，未見悔意，惟其犯罪所得僅止
    7,500 元，獲利並非豐厚等一切情狀，量處如主文所示之刑
    ，且依其販賣毒品之犯罪性質，認有褫奪公權之必要，併予
    宣告褫奪公權期間。扣得之甲基安非他命1 瓶及21包（其中
    1 瓶驗前毛重18公克、驗後毛重17.9公克，另21包驗前毛重
    25.2公克、驗後毛重25.1公克），屬毒品危害防制條例所規
    定之第二級毒品，自應依毒品危害防制條例第18條第1 項前
    段之規定，沒收銷燬之；毒品之盛裝空瓶1 個及包裝塑膠袋
    21只，衡情難以與毒品完全析離，自應一併沒收銷燬之，至
    送驗耗損之毒品部分，因已滅失，故不為沒收銷燬之宣告。
    殘留第二級毒品之電子磅秤1 台及分裝杓3 支，因已難與第
    二級毒品甲基安非他命析離，均屬查獲之第二級毒品，爰依
    毒品危害防制條例第18條第1 項前段規定，不問屬於犯人與
    否，宣告沒收銷燬之。被告為警查獲時使用之手機1 支（門
    號為0000000000號），被告雖於本院審理時先辯稱為朋友給
    伊用，又改口稱借伊使用云云，然衡諸行動電話為現代生活
    之聯絡工具，不可能借其使用長達5 個多月，本院因認係被
    告之友人贈與其使用較符實情，且為被告聯絡販賣毒品事宜
    所用之物，又空夾鏈袋6 包係屬被告所有，已據被告供明在
    卷，為被告供販賣第一級毒品海洛因所用之物，已如前述，
    併依毒品危害防制條例第19條第1 項之規定宣告沒收。被告
    販賣毒品所得之財物現金7,500 元，其中500 元為被告與丁○○2 人共同販賣毒品所得，依毒品危害防制條例第19條第
    1 項規定宣告連帶沒收，如全部或一部不能沒收，應以被告
    及丁○○之財產抵償之。另7,000 元為被告個人販賣第二級
    毒品所得，亦應依毒品危害防制條例第19條第1 項規定宣告
    沒收，如全部或一部不能沒收時，以被告之財產抵償之。另
    被告為警查獲時被扣得之行動電話1 支（門號0000000000號
    ）、甲基安非他命吸食器1 組，玻璃吸食管2支 、糖粉3 包
    及疑似海洛因粉末3 包，因與本案無涉，爰不予宣告沒收。
四、至檢察官另以：被告於偵查中另提供線索，供述他人之犯罪
    事證，因而使警方得以追訴其他犯嫌，請求法院減輕其刑等
    語。惟查，被告於警詢時雖配合警方查緝其他毒品及搶奪案
    件而得以追訴他案犯嫌，然被告所供述之其他犯罪事實，經
    核尚非屬與本案案情有重要關係之待證事項或其他共犯之犯
    罪事證，核與證人保護法第14條第1 項、第2 項：「第二條
    所列刑事案件之被告或犯罪嫌疑人，於偵查中供述與該案案
    情有重要關係之待證事項或其他共犯之犯罪事證，因而使檢
    察官得以追訴該案之其他共犯者，以經檢察官事先同意者為
    限，就其因供述所涉之犯罪，減輕或免除其刑。被告或犯罪
    嫌疑人雖非前項案件之共犯。但於偵查中供述其犯罪之前手
    、後手或相關犯罪之網絡，因而使檢察官得以追訴與該犯罪
    相關之第2 條所列刑事案件之被告者，參酌其犯罪情節之輕
    重、被害人所受之損害、防止重大犯罪危害社會治安之重要
    性及公共利益等事項，以其所供述他人之犯罪情節或法定刑
    較重於其本身所涉之罪且經檢察官事先同意者為限，就其因
    供述所涉之犯罪，得為不起訴處分。」規定得由法院予以減
    輕其刑之構成要件尚有不符，依法自無從予以減輕其刑，附
    此敘明。
據上論斷，應依刑事訴訟法第299 條第1 項前段，毒品危害防制
條例第4 條第2 項、第18條第1 項前段、第19條第1 項，刑法第
11條、第28條、第56條、第47條、第37條第2 項，判決如主文。
本案經檢察官甲○○到庭執行職務。
中　　華　　民　　國　　94　　年　　11　　月　　24　　日
                  鳳山刑事第1 庭審判長法　官  陳志銘
                                      法  官  林永村
                                      法  官  林芳華
以上正本證明與原本無異。
如不服本判決，應於判決送達後10日內，向本院提出上訴狀。
中　　華　　民　　國　　94　　年　　11　　月　　25　　日
                                      書記官  賴佳慧
附表
┌──┬────┬─────┬─────┬──────┬───┐
│編號│販賣對象│犯罪時間  │犯罪地點  │販賣次數及金│販賣所│
│    │        │          │          │額（新台幣）│得（新│
│    │        │          │          │            │台幣）│
├──┼────┼─────┼─────┼──────┼───┤
│1   │己○○  │92年11月、│高雄縣鳳山│5 次，每次  │2,500 │
│    │        │12月間起  │市中崙社區│500元       │元    │
│    │        │          │公園旁或高│            │      │
│    │        │          │雄縣鳳山市│            │      │
│    │        │          │鳳山合作戲│            │      │
│    │        │          │院旁超商內│            │      │
├──┼────┼─────┼─────┼──────┼───┤
│2   │丙○○  │93年5 、6 │高雄縣鳳山│3次500元，2 │3,500 │
│    │        │月份間    │市鳳山合作│次1,000元   │元    │
│    │        │          │戲院旁遊戲│            │      │
│    │        │          │場門口    │            │      │
├──┼────┼─────┼─────┼──────┼───┤
│3   │庚○○  │(1)93年6 月│高雄縣鳳  │(1)被告與馮煥│1,500 │
│    │        │  26日    │山市鳳山合│  春共同販賣│元    │
│    │        │(2)93年7 月│作戲院旁遊│  1 次500 元│      │
│    │        │  2 日    │戲場門口  │(2)1次1,000  │      │
│    │        │          │          │  元        │      │
└──┴────┴─────┴─────┴──────┴───┘
